# 新收入准则下，合同资产的核算内容

提问人：审计 小达人 时间：2022-05-13 15:34:05
请教陈版主，新的收入准则下已经取消建造合同准则，为什么 2021 年的审计报告中，合同资产中还有工程施工呢，工程施工再往下分明细的话，就是写的建造合同形成的已完成未结算的资产。

回答人：chenyiwei
不清楚你的具体情况，可能是某些公司在附注披露中简单沿用了此前建造合同准则下工程施工（成本、毛利）的披露。但这并不是标准化模板中的要求。